臺灣新竹地方法院刑事判決
109年度金訴字第90號
公  訴  人  臺灣新竹地方檢察署檢察官
被      告  何恭漢


                  （現在法務部○○○○○○○○○○○執                       行中）
上列被告因違反洗錢防制法等案件，經檢察官提起公訴（108年
度偵字第13441號、109年度偵字第4502號），被告於本院準備程
序進行中，就被訴事實為有罪之陳述，經本院合議庭裁定由受命
法官獨任進行簡式審判程序，判決如下：
    主          文
何恭漢三人以上共同犯冒用政府機關及公務員名義詐欺取財罪，
處有期徒刑壹年捌月。
未扣案之犯罪所得新臺幣貳仟元沒收，於全部或一部不能沒收或
不宜執行沒收時，追徵其價額。
    犯罪事實及理由
壹、有罪部分
一、本案犯罪事實及證據，除附件犯罪事實一所示被告何恭漢主
    觀犯意部分，應刪除「基於參與犯罪組織、違反洗錢防制法
    之犯意」、附件之附表編號12部分，應更正「新臺幣（下同
    ）3萬5100元」。證據部分，應補充「被告於本院準備及簡
    式審判程序時之自白」外，餘均引用附件之記載。
二、論罪科刑：
  ㈠核被告所為，係犯刑法第339 條之4第1項第1款、第2 款之3
    人以上共同冒用政府機關及公務員名義詐欺取財罪。
  ㈡被告與其他詐欺集團成員對同一告訴人黃梅蘭之各該數次取
    款行為，係共同基於單一加重詐欺取財之犯意聯絡，於密接
    時、空以相同方式，反覆侵害同一法益，依一般社會健全觀
    念，在客觀上難以強行分割，在評價上，應視為數個舉動之
    接續施行，合為包括之一行為予以評價，較為合理，應論以
    接續犯。
  ㈢按共同實施犯罪行為之人，在合同意思範圍以內，各自分擔
    犯罪行為之一部，相互利用他人之行為，以達其犯罪之目的
    者，即應對於全部所發生之結果，共同負責。又共同正犯之
    成立，祇須具有犯意之聯絡及行為之分擔，既不問犯罪動機
    起於何人，亦不必每一階段犯行，均須參與。而共同正犯之
    意思聯絡，原不以數人間直接發生者為限，若有間接之聯絡
    者，亦包括在內，如甲分別邀約乙、丙犯罪，雖乙、丙間彼
    此並無直接之聯絡，亦無礙於其為共同正犯之成立。查本案
    詐欺集團分工細緻，被告於民國108年7月12日參與本案詐欺
    集團後，雖未自始至終參與各階段之犯行及認識其他詐欺集
    團成員，然依現今詐欺集團之犯罪型態及模式，就所屬詐欺
    集團成員以打電話假冒政府機關及公務員名義之詐欺手法，
    當為被告主觀上所能預見之範圍，其復在本案犯行之合同犯
    意內，與同案被告莊家麒一同行動，各自分擔犯罪行為之一
    部，而相互利用其他詐欺集團成員之部分行為以遂行犯罪之
    目的，自有犯意聯絡及行為分擔，應就共同意思範圍內之全
    部行為負責，論以共同正犯。從而，被告與附件犯罪事實一
    所示其他詐欺集團成員間，有犯意聯絡及行為分擔，應依刑
    法第28條規定，論以共同正犯。
  ㈣爰以行為人責任為基礎，審酌被告正值青壯年，不思以付出
    相對應之勞力取得財物，竟加入本案詐欺集團，讓其所屬集
    團成員以附件犯罪事實一所示詐術行為，利用民眾對公 權
    力之尊重與信賴，致告訴人陷於錯誤而交付款項及提款卡，
    遂行詐欺行為，破壞社會人與人之間互信基礎，嗣集團核心
    成員又能逃避司法之追緝，衍生嚴重社會問題，且與同案被
    告莊家麒犯案經手金額高達上百萬元，迄今未能實際賠償告
    訴人之財產損失，所為實有不該。惟念及被告坦承犯行。兼
    衡被告於本院審理時陳稱大學肄業之智識程度，入監前從事
    手機通訊行工作，平均月入3萬5000元，未婚之家庭經濟狀
    況等一切情狀，量處如主文所示之刑，以資懲儆。
三、沒收：
    被告於本院準備程序時坦認獲得報酬2000元等語（見金訴卷
    第94至95頁），未據扣案，復無證據足認被告已返還或賠償
    告訴人，爰依刑法第38條之1 第1 項前段、第3 項規定，宣
    告沒收之，並於全部或一部不能沒收或不宜執行沒收時，追
    徵其價額。
貳、不另為無罪諭知部分
一、起訴意旨另認被告前揭行為，涉犯組織犯罪防制條例第3條
    第1項後段之參與犯罪組織及洗錢防制法第14條第1 項之洗
    錢罪嫌。
二、被告於本院審理時供稱其加入與本案同一詐欺集團所涉參與
    犯罪組織犯行部分，業經臺灣桃園地方法院、臺灣士林地方
    法院判決判處罪刑確定等語（見金訴卷第99頁），有臺灣桃
    園地方法院108年度金訴字第195號判決、臺灣士林地方法院
    109年度審金訴字第52號判決、臺灣高等法院被告前案紀錄
    表各1份在卷可參，觀上開案號判決認定之犯罪事實，均為
    與本案相類之詐欺集團，雖時間、成員與本案尚有出入，惟
    基於禁止重複評價原則，且公訴人亦於本院審理時刪除起訴
    書此部分罪名記載（見金訴卷第99頁），此部分疑義不應由
    被告承擔受重複追訴評價之不利益，本院自不再論處此部分
    罪名。
三、按洗錢防制法於105 年12月28日大幅度修正公布，於106 年
    6 月28日生效施行，就洗錢行為之定義（第2 條）、前置犯
    罪之門檻（第3 條）、特定犯罪所得之定義（第4 條），皆
    有修正，且因應洗錢行為定義之修正，將修正前同法第11條
    第1 項、第2 項區分為自己或為他人洗錢罪，而有不同法定
    刑度，合併移列至第14條第1 項，亦不再區分為不同罪責，
    同處7 年以下有期徒刑，併科500 萬元以下罰金。再依修正
    後洗錢防制法第2 條第2 款、第3 款、第3 條第2 款規定，
    掩飾或隱匿刑法第339 條犯罪所得之本質、來源、去向、所
    在、所有權、處分權或其他權益者或收受、持有或使用他人
    之特定犯罪所得，即構成洗錢行為。是依修正後洗錢防制法
    ，掩飾刑法第339 條詐欺取財犯罪所得去向之行為，亦可構
    成洗錢罪。然洗錢行為之防制，旨在打擊犯罪，促進金流之
    透明，防止洗錢者利用洗錢活動掩飾或隱匿特定犯罪所得財
    物或利益，妨礙犯罪之追查及打擊。因此，是否為洗錢行為
    ，自應就犯罪全部過程加以觀察，不僅須行為人客觀上有掩
    飾或隱匿重大犯罪所得之財物或財產上利益之具體作為，主
    觀上更須具有掩飾或隱匿其犯罪所得或變得之財產或財產上
    利益與犯罪之關聯性，使其來源形式上合法化之犯罪意思，
    始克相當。若非先有犯罪所得或利益，再加以掩飾或隱匿，
    而係取得犯罪所得或利益之犯罪手段，或並未合法化犯罪所
    得或利益之來源，而能一目了然來源之不法性，或作直接使
    用或消費之處分行為，自非洗錢防制法所規範之洗錢行為。
    簡言之，倘行為人意圖掩飾或隱匿特定犯罪所得來源，而將
    特定犯罪所得直接消費處分，甚或交付其他共同正犯隱匿，
    由共同正犯以虛假交易外觀掩飾不法金流移動，方為洗錢防
    制法所稱之洗錢行為。
四、經查，被告固與本案詐欺集團成員各自負責、分工而為不同
    行為，並有與同案被告莊家麒共同收款及提領款項交付給上
    游成員等情節存在，然核此屬將從事詐欺取財之犯罪所得置
    於本案詐欺集團實力支配下之舉，應視為詐欺取財犯罪行為
    分擔之一部，且其等於本案所為乃係依詐欺集團上游之指示
    領取詐騙款項後，再依指示上繳，並未另行製造金流斷點以
    隱匿犯罪所得，亦未合法化犯罪所得之來源，或有以虛假交
    易外觀掩飾不法金流移動等行為，仍可一目了然款項來源之
    不法性，當無再適用洗錢防制法論罪之餘地（臺灣高等法院
    108 年度上訴字第3905號判決同此見解）。此外，起訴意旨
    復未能提出其他積極證據以資證明被告涉犯所指之洗錢防制
    法犯行，是被告本案所為尚難以洗錢防制法第14條第1 項之
    規定相繩，起訴書認此部分罪嫌與加重詐欺取財罪，具想像
    競合犯之裁判上一罪關係，爰不另為無罪之諭知。
據上論斷，應依刑事訴訟法第273 條之1 第1 項、第299 條第1
項前段、第310 條之2 、第454 條第2 項，判決如主文。
本案經檢察官廖啟村提起公訴，檢察官黃怡文、翁旭輝到庭執行
職務。
中　　華　　民　　國　　110 　年　　1 　　月　　29　　日
                  刑事第一庭  法  官  王凱平  
以上正本證明與原本無異。
如不服本判決應於收受本判決後20日內向本院提出上訴書狀，上
訴書狀應敘述具體理由。上訴書狀未敘述上訴理由者，應於上訴
期間屆滿後20日內補提理由書狀於本院（均須按他造當事人之人
數附繕本）「切勿逕送上級法院」。
中　　華　　民　　國　　110 　年　　1 　　月　　29　　日
                              書記官   鍾佩芳
附錄本案論罪科刑法條：
刑法第339條之4第1項第1款、第2款
犯第339條詐欺罪而有下列情形之一者，處1年以上7年以下有期
徒刑，得併科100萬元以下罰金：
一、冒用政府機關或公務員名義犯之。
二、3人以上共同犯之。 　　
　　
【附件：臺灣新竹地方檢察署檢察官108年度偵字第13441號、10
9年度偵字第4502號起訴書】 
臺灣新竹地方檢察署檢察官起訴書
                                    108年度偵字第13441號
                                    109年度偵字第4502號
　　被　　告　何恭漢　
上列被告因詐欺等案件，業經偵查終結，認應提起公訴，茲將犯
罪事實及證據並所犯法條分敘如下：　　　　　
　　犯罪事實
一、莊家麒（另行通緝）於民國108年7月9日前某時許參與曾惠
    鈴（另由臺灣基隆地方檢察署分案偵辦中）及其他真實姓名
    年籍不詳成年人所發起、主持、操縱、指揮之具有持續性、
    牟利性及結構性詐欺車手集團犯罪組織，擔任監督向被害人
    收取款項之人（俗稱車手）之工作（俗稱收水）及與其他真
    實姓名年籍不詳成年人擔任提領詐騙款項之車手工作，該集
    團成員已先於108年6月20日，自稱係高雄健保局陳淑芳，以
    電話向黃梅蘭詐稱：其108年1月7日在高雄申請的健保卡用
    來詐領保健藥品共新臺幣（下同）3萬5,700元等語，黃梅蘭
    表示沒有，對方稱要幫忙轉電話至高雄警察局，嗣該詐騙集
    團成員某男子自稱係高雄刑事組第一組林嘉慶，以電話向黃
    梅蘭詐稱：其涉嫌洗錢案，要逮捕其歸案等語，後又轉分機
    給自稱陳國良小隊長、王正皓檢察官，向黃梅蘭詐稱：發傳
    票給其，其未到案，請其將帳戶的錢全部領出來，要先扣押
    等語，並傳真該詐欺集團於不詳時、地偽造之「臺灣臺北地
    方法院檢察署刑事傳票」、「臺灣臺北地方法院檢察署強制
    性資產凍結執行書」給黃梅蘭而行使之，足生損害於黃梅蘭
    及司法機關文書之正確性，使黃梅蘭陷於錯誤，領出44萬元
    ，並在家中拿4萬元現金，再於108年6月25日，在新竹縣○○
    鎮○○路000號之燦坤3C店前，將48萬元交給該詐騙集團某成
    員；又於108年6月26日上午10時許，依自稱王正皓檢察官電
    話指示，領出43萬元，在上開燦坤3C店前，將43萬元交給該
    詐騙集團某成員；再於108年6月27日上午10時許，依自稱王
    正皓檢察官電話指示，領出81萬元，在上開燦坤3C店前，將
    81萬元交給該詐騙集團某成員；另於108年7月4日上午10時
    許，依自稱王正皓檢察官電話指示，領出72萬元，在上開燦
    坤3C前，將72萬元交給戴定祥，戴定祥再步行至附近萊爾富
    超商外轉交給范庭鈞，范庭鈞則在新竹縣竹東鎮樹杞林公園
    ，將72萬元轉交給曾惠鈴（戴定祥、范庭鈞所涉詐欺等罪嫌
    ，另由臺灣基隆地方檢察署檢察官以108年度偵字第3785、4
    399、4582號提起公訴，現由臺灣基隆地方法院審理中）。
    莊家麒基於參與犯罪組織，並與曾惠鈴及其他真實姓名年籍
    不詳之集團成員共同基於違反洗錢防制法、冒用政府機關及
    公務員名義、三人以上共同犯詐欺取財之犯意聯絡，於108
    年7月9日13時7分許，由該集團自稱王正皓檢察官成員以電
    話指示黃梅蘭將名下中華郵政股份有限公司關西郵局（下稱
    關西郵局）之100萬元定期存款解約，並存入向關西郵局申
    辦之帳號00000000000000號帳戶中及同時申辦晶片卡，且提
    領41萬元現金後，再於同日15時許，依自稱王正皓檢察官成
    員指示，在上開燦坤3C店前，將41萬元現金及前開晶片卡1
    張、密碼交給該詐騙集團真實姓名年籍不詳負責收款之車手
    ，莊家麒再依指示取得前開晶片卡及密碼。嗣何恭漢因缺錢
    花用，於108年7月12日，應莊家麒之邀，參與前開詐欺車手
    集團犯罪組織，擔任監督向被害人收取款項之人之收水工作
    ，約定何恭漢以所收取款項之1％作為報酬，何恭漢即基於參
    與犯罪組織，並與曾惠鈴、莊家麒及其他真實姓名年籍不詳
    之集團成員共同基於違反洗錢防制法、冒用政府機關及公務
    員名義、三人以上共同犯詐欺取財之犯意聯絡，由該集團自
    稱陳主任檢察官先以電話指示黃梅蘭持所有坐落新竹縣○○鎮
    ○○段○000地號土地及其上建物即新竹縣○○鎮○○段○00號建號
    與金飾一批至址設新竹縣竹北市中華路之台新當鋪，向不知
    情之負責人黃仕杰分別設定抵押權及典當獲得共計166萬5,0
    00元，莊家麒、何恭漢依該集團某成員指示，於同日14時15
    分許，先至址設新竹市○○路000巷00號之賽蒙特小客車租賃
    有限公司（下稱賽蒙特公司），由何恭漢出面向不知情之負
    責人盧香孜租用車牌號碼000-0000號自小客車，再共同驅車
    前往上開燦坤3C店附近監控該集團取款之真實姓名年籍不詳
    成年男子，於同日15時許，該男子向黃梅蘭拿取166萬元後
    ，隨即步行至上開自小客車旁，將收取贓款交予莊家麒、何
    恭漢，莊家麒、何恭漢旋即驅車前往新竹市西大路某檳榔攤
    ，何恭漢下車後，莊家麒單獨離開將該贓款交予該集團成員
    ，再返回檳榔攤接何恭漢，並先交予何恭漢2,000元之部分
    報酬，莊家麒則取得3,000元報酬；莊家麒、何恭漢再於附
    表所示時間及地點，共乘前開自小客車，由何恭漢負責把風
    ，莊家麒則持前開黃梅蘭之晶片卡自自動櫃員機分別提領如
    附表所示贓款後，再前往指定處所交付上揭贓款予該詐欺集
    團某成員。嗣為警調取相關監視器錄影紀錄而循線查獲上情
    。
二、案經黃梅蘭訴由新竹縣政府警察局新埔分局報告偵辦。　　
　　證據並所犯法條
一、證據清單及待證事實
編號 證    據    名    稱 待       證       事         實 1 被告何恭漢於警詢時及偵查中之自白。 犯罪事實之全部。 2 證人即告訴人黃梅蘭於警詢時及偵查中之指述、證述。 上開遭詐騙之事實。 3 證人盧香姿於警詢時之證述；車輛及車輛詳細資料報表、出租單暨定型畫契約書影本各1份。 其為賽蒙特公司負責人，係被告何恭漢於前述時間出面向其租用前開車牌號碼000-0000號自小客車之事實。    4 證人黃仕杰於警詢時之證述；當票、本票、清償證明書、印鑑證明申請書、印鑑證明、土地所有權狀、建物所有權狀（以上均為影本）各1份。 其為台新當鋪負責人，告訴人於前開時間持所有坐落新竹縣○○鎮○○段○000地號土地及其上建物即新竹縣○○鎮○○段○00號建號之權狀與金飾一批別設定抵押權及典當獲得共計166萬5,000元，嗣於108年7月24日清償完畢等事實。  5 關西郵局歷史交易清單、查詢帳戶最近交易資料各1份、監視器錄影紀錄擷取照片共22張、車輛照片2張、偽造之臺灣臺北地方法院檢察署刑事傳票、臺灣臺北地方法院檢察署強制性資產凍結執行書影本各1份、臺灣基隆地方檢察署108年度偵字第3785、4399、4582號起訴書各1份。 犯罪事實之全部。 
    綜上，足認被告何恭漢前述自白核與事實相符，其犯嫌已堪
    認定。
二、所犯法條：
  ㈠按洗錢防制法洗錢罪之成立，僅須行為人在客觀上有掩飾或
    隱匿自己或他人因特定犯罪所得財產之本質、來源、去向、
    所在、所有權、處分權或其他權益，或移轉、變更特定犯罪
    所得之具體作為，主觀上具有掩飾或隱匿其財產或利益來源
    與犯罪之關聯性，使其來源形式上合法化，以逃避國家追訴
    、處罰之犯罪意思，足克相當，被告何恭漢等人所為，係將
    犯罪所得以現金方式提領並轉交詐騙集團組織之其他成員，
    使上開金錢流向難以追查，隱匿上開犯罪所得之本質及去向
    ，並使其來源形式上合法化，核與洗錢防制法第2條第1款、
    第2款所定之要件相符。
  ㈡次按刑法已於103年6月18日增訂刑法第339條之4規定：「犯
    第339 條詐欺罪而有下列情形之一者，處1年以上7年以下有
    期徒刑，得併科100萬元以下罰金：一、冒用政府機關或公
    務員名義犯之。二、三人以上共同犯之。三、以廣播電視、
    電子通訊、網際網路或其他媒體等傳播工具，對公眾散佈而
    犯之。前項之未遂犯罰之」。針對該條第1項第2款加重事由
    ，立法意旨表明：「多人共同行使詐術手段，易使被害人陷
    於錯誤，其主觀惡性較單一個人行使詐術為重，有加重處罰
    之必要，爰仿照本法第222條第1項第1款之立法例，將『三人
    以上共同犯之』列為第2款之加重處罰事由。又本款所謂『三
    人以上共同犯之』，不限於實施共同正犯，尚包含同謀共同
    正犯」。本件詐欺犯行，參與人員被告莊家麒、何恭漢外，
    尚有真實姓名年籍不詳之車手，且依卷證資料顯示至少尚有
    另案被告曾惠鈴、戴定祥、范庭鈞與其他以電話施行詐術之
    詐欺集團不詳成年成員共同犯之，足見本件共犯確有3人以
    上，是被告何恭漢之行為確已該當刑法第339條之4第1項第2
    款之要件甚明。
  ㈢另按共同實行犯罪行為之人，在共同意思範圍以內，各自分
    擔犯罪行為之一部，相互利用他人之行為，以達其犯罪之目
    的者，即應對於全部所發生之結果，共同負責，不問犯罪動
    機起於何人，亦不必每一階段犯行，均經參與。再關於犯意
    聯絡，不限於事前有所協議，其於行為當時，基於相互之認
    識，以共同犯罪之意思參與者，亦無礙於共同正犯之成立。
    且數共同正犯之間，原不以直接發生犯意聯絡者為限，即有
    間接之聯絡者，亦包括在內。詐欺集團成員，以分工合作之
    方式，各自分擔犯罪行為之一部，相互利用他人之行為，以
    達詐欺取財之目的，即應負共同正犯責任，不必每一階段犯
    行均經參與，且犯意之聯絡，亦不以直接發生者為限，其有
    間接之聯絡者，亦屬之（最高法院28年度上字第3110號、85
    年度台上字第6220號、97年度台上字第2946號判決意旨參照
    ）。查被告何恭漢就犯罪事實欄及附表所示犯行，與被告莊
    家麒、真實姓名年籍不詳車手及其餘詐騙集團成員間，事前
    均已有謀議及分工，由所屬詐欺集團成員致電誆騙告訴人黃
    梅蘭人，被告何恭漢、莊家麒負責監督該車手及收受款項、
    提領款項，被告莊家麒負責轉交詐騙款項予詐欺集團成員，
    嗣均取得報酬，則被告何恭漢、莊家麒就所欲進行之各該犯
    行，顯然事先已有認識，縱被告何恭漢、莊家麒未全程親自
    參與犯行，依前述說明，既均在其與共犯犯意聯絡之範圍內
    ，被告何恭漢、莊家麒自應對全部行為之結果負其責任。被
    告何恭漢就犯罪事實欄及附表所示犯行，與共犯被告莊家麒
    、真實姓名年籍不詳車手及其餘詐騙集團成員間，有犯意聯
    絡及行為分擔，應論以刑法第28條之共同正犯
  ㈣是核被告何恭漢所為，係犯刑法第339條之4第1項第1、2款之
    冒用政府機關或公務員名義、3人以上共犯之加重詐欺取財
    及違反洗錢防制法第2條第2款規定，而應依同法第14條第1
    項處罰之洗錢與組織犯罪防制條例第3條第1項本文後段之參
    與犯罪組織等罪嫌。被告何恭漢與被告莊家麒、另案被告曾
    惠鈴、真實姓名年籍不詳車手及該詐欺集團之複數成員間有
    犯意聯絡，且有行為之分擔，請論以共同正犯。被告何恭漢
    與被告莊家麒、另案被告曾惠鈴、真實姓名年籍不詳車手及
    該詐欺集團之複數成員對於告訴人所為各階段行為，雖符合
    數個犯罪構成要件，惟係在同一犯罪決意及預定計畫下所為
    ，因果歷程並未中斷，且係於密切接近之時地，侵害同一法
    益，各行為之獨立性極為薄弱，在刑法評價上，以視為數個
    舉動之接續實行，合為包括之一行為予以評價，較為合理，
    請論以接續犯之一罪。被告何恭漢以一行為涉犯上開第339
    條之4第1項第1、2款之冒用政府機關或公務員名義、3人以
    上共犯之加重詐欺取財及違反洗錢防制法第2條第2款規定，
    而應依同法第14條第1項處罰之洗錢與組織犯罪防制條例第3
    條第1項本文後段之參與犯罪組織等數罪名，為想像競合犯
    ，請各從一重之冒用政府機關或公務員名義詐欺取財罪嫌處
    斷。被告何恭漢實際犯罪所得為2,000元，因未扣案自無從
    宣告沒收，請依刑法第38條之1第3項追徵其價額。
三、依刑事訴訟法第251條第1項提起公訴。
　　此　致
臺灣新竹地方法院
中　　華　　民　　國　　109 　年　　5 　　月　　21　　日
                    　　檢 察 官  廖 啟 村
本件證明與原本無異
中　　華　　民　　國　　109 　年　　6 　　月　　1 　　日
                        書 記 官  王 榆 婷
 附 表
編號 被害人 提領時間（民國） 提領地點 提領金額（新臺幣） 1      黃梅蘭 108年7月12日23時55分許 新竹市○區○○路000巷0號之東園郵局 6萬元。 2      黃梅蘭 108年7月12日23時56分許 新竹市○區○○路000巷0號之東園郵局 6萬元。 3      黃梅蘭 108年7月12日23時58分許 新竹市○區○○路000巷0號之東園郵局 3萬元。 4      黃梅蘭 108年7月13日凌晨零時5分許 新竹市○區○○路000巷0號之東園郵局 6萬元。 5      黃梅蘭 108年7月13日凌晨零時6分許 新竹市○區○○路000巷0號之東園郵局 6萬元。 6      黃梅蘭 108年7月13日凌晨零時8分許 新竹市○區○○路000巷0號之東園郵局 3萬元。 7      黃梅蘭 108年7月14日19時39分許 新竹市○區○○路000號之西門郵局 2萬元。 8      黃梅蘭 108年7月14日19時41分許 新竹市○區○○路000號之西門郵局 6萬元。 9      黃梅蘭 108年7月14日19時42分許 新竹市○區○○路000號之西門郵局 6萬元。 10      黃梅蘭 108年7月14日19時43分許 新竹市○區○○路000號之西門郵局 1萬元。 11      黃梅蘭 108年7月15日15時29分許 新竹市○區○○路000巷0號之東園郵局 6萬元。 12      黃梅蘭 108年7月15日15時30分許 新竹市○區○○路000巷0號之東園郵局 3萬1,000元。